# 关于增量利率

提问人：大呆呆 时间：2020-08-21 12:33:11
请教陈版及各位大神，实务工作中如何确定增量利率？

回答人：chenyiwei
附件供参考。
【IFRIC撤销议题选注】议题 37 ：新租赁准则应用——承租人增量借款利率的确定(2019.10).pdf (358.57 KB, 下载次数: 30)
前天 11:31 上传
怎样确定IFRS16-租赁准则下的折现率(2020.03).pdf
(671.21 KB, 下载次数: 31)
前天 11:32 上传
IFRS_Publications_—A_Guide_to_the_Incremental_Borrowing_Rate—Assessing_the.pdf (1.46 MB, 下载次数: 23)
前天 11:32 上传